臺灣臺中地方法院民事裁定
        110年度抗字第205號
抗  告  人  石祐任  
相  對  人  陳珮怡  


上列當事人間本票准許強制執行事件，抗告人對於民國110年7月
21日本院民事庭司法事務官所為110 年度司票字第3750號裁定提
起抗告，本院合議庭裁定如下：
    主    文
抗告駁回。
抗告程序費用新臺幣壹仟元由抗告人負擔。
    理    由
一、按執票人向本票發票人行使追索權時，得聲請法院裁定後強
    制執行，票據法第123 條定有明文。因本票執票人依據票據
    法第123 條規定，聲請法院裁定許可對發票人強制執行，係
    屬非訟事件，此項聲請之裁定及抗告法院之裁定，僅依非訟
    事件程序之法理，審查強制執行許可與否，其並無確定實體
    上法律關係存否之效力，法院僅就本票形式上之要件是否具
    備予以審查，即為已足，至於當事人間實體上之爭執，應循
    訴訟程序以資解決（最高法院56年台抗字第714 號及57年台
    抗字第76號裁判參照）。
二、相對人主張其執有抗告人於民國104年3月25日簽發免除作成
    拒絕證書之本票1紙(票據號碼:WG0000000)，內載新臺幣48,
    000,000元，到期日104年3月25日（下稱系爭本票），詎經
    提示未獲付款，爰依票據法第123 條規定，聲請裁定許可強
    制執行等情，已據提出系爭本票為證，原裁定予以准許，尚
    無不合。
三、抗告意旨略以：相對人並未舉證證明已就系爭本票為付款提
    示，不能行使追索權，且系爭本票已經罹於時效，抗告人為
    時效抗辯。惟系爭本票既載明免除作成拒絕證書，則執票人
    聲請裁定准予強制執行時，自毋庸提出已為付款提示之證據
    ，若票據債務人主張並未提示，應由其負舉證之責（參見最
    高法院84年度台抗字第22號民事裁判意旨)，抗告人主張相
    對人需證明已為付款提示，容有誤會。又相對人於聲請書狀
    已經載明抗告人曾承認債務，系爭本票債權並未因時效消滅
    等語。則系爭本票債權是否因時效消滅兩造既有爭執，此為
    本票債權是否存在之實體上爭執，應由抗告人另行提起訴訟
    以資解決，非本件非訟事件得為審究，依前開說明，仍應為
    准許強制執行之裁定。從而，本件抗告為無理由，應予駁回
    。
四、據上論結，本件抗告為無理由，依非訟事件法第46條、第21
    條第2 項、第24條第1 項，民事訴訟法第495 條之1 第1 項
    、第449 條第1 項、第95條、第78條，裁定如主文。
中　　華　　民　　國　　110 　年　　9 　　月　　28　　日
                 民事第五庭審判長法  官  陳文爵

                                 法  官  陳盈睿 

                                 法  官  王奕勛 
以上正本係照原本作成。　　　　　　　　　　　　　　　　　
如不服本裁定，僅得於收受本裁定正本送達10日內，以適用法
規顯有錯誤為理由，向本院提出再抗告狀（須附繕本一份及繳納
再抗告裁判費新臺幣1,000元）。
中　　華　　民　　國　　110 　年　　9 　　月　　28　　日
                                  書記官  高偉庭